# 请教陈版主售后回租融资租赁取得的出租方出具的增值税专用发票

提问人：shengyi198821 时间：2015-1-5 16:24:00
被审计单位发生售后回租融资租赁业务，各期支付租金时，出租方针对本金部分开具普通发票，针对利息部分开具增值税专用发票，这部分可抵扣的进项税对实际利率有什么影响吗？若无影响，是否在各期分摊未确认融资费用收到发票时，借：财务费用 借：应交税费-进项税 贷：未确认融资费用

回答人：chenyiwei
在动产融资租赁“营改增”以后，企业每期支付租金时，都可以获得相应的增值税专用发票抵扣进项税额。由于进项税额的抵扣减少了现金流出，因此在“营改增”后测算长期应付款入账价值和实际利率时，都应当以扣除增值税影响后（即不含税）的现金流量净额为基础。这样对长期应付款入账价值和实际利率都会产生影响。
例如，假设每期需支付租金 117 万元，其中可获得抵扣的增值税进项税额有 17 万元，则每期的现金流量净额为 100 万元，据此计算长期应付款的入账价值。后续每期支付租金时的分录为：
借：长期应付款 100 万
应交税费——应交增值税（进项税额） 17 万
贷：银行存款 117 万
因此。长期应付款的初始确认金额应当为租赁期开始日租赁公司支付的全部购买价款（如有手续费或服务费等初始一次性收费的，还应从中扣除这些初始一次性收费的金额，但不扣除租赁保证金）。不能将后续预期可获得的进项税额抵扣单独确认为应收款项（因为在实际收到增值税专用发票等有效的抵扣凭证之前，企业并无获得该项税款抵扣的法定权利）。
举例见附件，请注意看里面的计算公式设置。
租赁-售后回租业务会计处理-A公司▲.xls
(27 KB, 下载次数: 162)
2015-1-5 19:06 上传